【裁判字號】    99,抗,268
【裁判日期】    991215
【裁判案由】    本票裁定
【裁判全文】
臺灣高雄地方法院民事裁定               99年度抗字第268號
抗  告  人  賴界法
相  對  人  劉順天
上列抗告人因與相對人間本票裁定強制執行事件，對於中華民國
99年11月3日本院99年度司票字第5199號裁定提起抗告，本院裁
定如下：
    主    文
抗告駁回。
抗告程序費用新台幣壹仟元由抗告人負擔。
    理    由
一、抗告意旨略以：原審以抗告人對本院民國99年度司票字第51
    99號本票裁定（系爭本票裁定）提起抗告，已逾10日之不變
    期間為由，裁定駁回抗告人對系爭本票裁定之抗告。惟系爭
    本票裁定係由本院鳳山簡易庭所為，而抗告人之送達地係在
    高雄市三民區，而鳳山簡易庭所在地為高雄縣鳳山市，兩者
    乃為不同區域，自應依法院訴訟當事人在途期間標準第2 條
    規定，加計在途期間4 日，故抗告人於99年10月25日對系爭
    本票裁定提起抗告，自未逾不變期間。為此提起抗告，請求
    廢棄原裁定，並駁回相對人本票裁定之聲請。
二、按受裁定送達之人提起抗告，應於裁定送達後10日之不變期
    間內為之，非訟事件法第42條第1 項定有明文。又依非訟事
    件法所為裁定之抗告程序，除該法另有規定外，準用民事訴
    訟法關於抗告程序之規定；且提起抗告如逾抗告期間者，原
    法院應以裁定駁回之。又我國各地方法院內雖設有簡易庭，
    管轄第一審簡易事件，惟在同一法院內，各簡易庭之間暨簡
    易庭與普通庭之間，僅有事務分配之問題，而無土地管轄之
    問題，是以，依民事訴訟法第162 條第1 項前段規定：「當
    事人不在法院所在地住居者，計算法定期間，應扣除其在途
    之期間。…」，決定是否扣除在途期間，係以法院為準，而
    非以法院轄下之簡易庭為據，此徵諸法院訴訟當事人在途期
    間標準所列之日數，均以各級法院為準，而未就簡易庭規定
    在途期間，益得明證。準此，系爭本票裁定雖係由本院鳳山
    簡易庭所為，然抗告人既係住居於高雄市三民區，為本院轄
    區，自無再加計在途期間之餘地。
三、查，系爭本票裁定係於99年10月11日送達予抗告人本人收受
    ，此有送達證書1 份附於原審卷可稽，又抗告人係住居於本
    院轄區，依前開說明，無須扣除在途期間，故抗告人之抗告
    期間算至99年10月21日即行屆滿，然抗告人之抗告狀遲至99
    年10月25日始行送達本院，有本院蓋於抗告人民事抗告狀之
    收文章戳可證，已逾10日之不變期間，其抗告顯不合法，此
    一瑕疵核屬違背法律上程式且無從補正，故原審前以抗告逾
    期為由裁定駁回抗告人對系爭本票裁定之抗告，即無不合。
    從而本件抗告為無理由，亦應予駁回。
四、據上論結，本件抗告為無理由，依非訟事件法第46條、第21
    條第2 項、第24條第1 項，民事訴訟法第495 條之1 第1 項
    、第449 條第1 項、第78條，裁定如主文。
中    華    民    國    99    年    12    月    15    日
                  民事第五庭  審判長法  官  黃國川
                                    法  官  何佩陵
                                    法  官  李育信
正本係照原本作成。
本裁定不得抗告。
如不服本裁定應於送達後10日內向本院提出再抗告狀，並繳納再
抗告費新台幣1000元。再為抗告應以適用法規顯有錯誤為理由，
並經本院之許可，該許可以原裁定所涉及之法律見解具有原則上
重要性者為限。
中    華    民    國    99    年    12    月    15    日
                                    書記官   陳孟琳

司法院資訊處製作；財團法人民間司法改革基金會備份。
